臺灣高等法院高雄分院刑事判決　　　　100年度上訴字第966號
上　訴　人
即　被　告　劉宗原
上列上訴人因毒品危害防制條例案件，不服臺灣高雄地方法院10
0年度審訴字第834號中華民國100年5月19日第一審判決（起訴案
號：臺灣高雄地方法院檢察署100 年度毒偵字第1240號），提起
上訴，本院判決如下：
     主  文
上訴駁回。
     理  由
一、按「不服地方法院之第一審判決而上訴者，應向管轄第二審
    之高等法院為之。上訴書狀應敘述具體理由。上訴書狀未敘
    述上訴理由者，應於上訴期間屆滿後20日內補提理由書於原
    審法院。逾期未補提者，原審法院應定期間先命補正」、「
    第二審法院認為上訴書狀未敘述理由或上訴有第362 條前段
    之情形，應以判決駁回之。但其情形可以補正而未經原審法
    院命其補正者，審判長應定期間先命補正」，民國96年7 月
    4 日修正公布、同年月6 日施行之刑事訴訟法第361 條、第
    367 條分別定有明文。職是，不服地方法院之第一審判決而
    上訴者，其上訴書狀應敘述具體理由，至於上訴理由是否具
    體，係屬第二審法院審查範圍，則不在命補正之列，此參照
    上開條文之修正理由自明。
二、再所稱具體理由，係指須就不服之判決為具體之指摘而言，
    如僅泛稱原判決認事用法不當或採證違法、判決不公等，均
    非具體理由（法院辦理刑事訴訟案件應行注意事項第162 點
    參照）。復按「所謂具體理由，必係依據卷內既有訴訟資料
    或提出新事證，指摘或表明第一審判決有何採證、認事、用
    法或量刑等足以影響判決本旨之不當或違法，而構成應予撤
    銷之具體事由，始克當之（例如：依憑證據法則具體指出所
    採證據何以不具證據能力，或依憑卷證資料，明確指出所為
    證據證明力之判斷如何違背經驗、論理法則）；倘僅泛言原
    判決認定事實錯誤、違背法令、量刑失之過重或輕縱，而未
    依上揭意旨指出具體事由，或形式上雖已指出具體事由，然
    該事由縱使屬實，亦不足以認為原判決有何不當或違法者（
    例如：對不具有調查必要性之證據，法院未依聲請調查亦未
    說明理由，或援用證據不當，但除去該證據仍應為同一事實
    之認定），皆難謂係具體理由，俾與第二審上訴制度旨在請
    求第二審法院撤銷、變更第一審不當或違法之判決，以實現
    個案救濟之立法目的相契合，並節制濫行上訴」（最高法院
    97年度台上字第892 號判決意旨參照）。是如上訴理由書狀
    並未依據卷內訴訟資料，具體指摘原判決認事用法有何違法
    或不當之情形，即屬上訴未敘述具體理由。又上訴書狀未敘
    述具體理由者，其上訴即屬於刑事訴訟法第362 條前段所定
    「上訴不合法律上之程式」之情形，第二審法院自應依同法
    第367 條之規定，以判決駁回之。
三、本件上訴人即被告劉宗原因違反毒品危害防制條例案件，經
    原審判決就其中施用第一級毒品，累犯，處有期徒刑9 月。
    又施用第二級毒品，累犯，處有期徒刑5 月。又持有第一級
    毒品，累犯，處有期徒刑4 月；應執行有期徒刑1 年4 月；
    被告對於原審判決其另犯持有第一級毒品部分不服，提起上
    訴，略以：被告於99年11月30日被福德派出所查獲並採尿，
    被告承認吸食，嗣再被成功派出所租屋處帶回採尿後，被告
    亦承認吸食，但判決書內除載明查獲日期不同外，因持有為
    施用高度行為吸收，因而持有均不另論罪，為何判決書又判
    處因持有部分另判處有期徒刑4 月，為此不服判決云云，有
    上訴狀在卷可稽。
四、查被告(1)復基於施用第一級毒品海洛因及第二級毒品甲基安
    非他命之犯意，於99年11月30日下午3 時16分採尿時回溯72
    小時內之某時（不包含在公權力拘束之時間內），在高雄市
    ○○區○○街123 號8 樓租屋處，以將海洛因摻水置於針筒
    內注射血管之方式，施用第一級毒品海洛因1 次。又於同日
    某時許，在上址租屋處，以將甲基安非他命置放在玻璃球內
    燒烤吸食煙霧之方式，施用第二級毒品甲基安非他命1 次。
    (2)另於99年11月30日下午1 時30分許，在高雄縣鳳山市（現
    改制為高雄市鳳山區○○○路附近向綽號「阿醜」之成年男
    子以新臺幣3000元購得第一級毒品海洛因2 小包而持有之，
    嗣於同日下午2 時26分許，在高雄市○○區○○路與中正路
    口，因形跡可疑為警盤查而查獲等情，業據其於原審自白不
    諱，且其施用第一、二級毒品部分；其為警查獲時所採尿液
    經送檢驗結果，呈嗎啡、甲基安非他命之陽性反應，有毒品
    案嫌疑人尿液採證尿液對照表、高雄市立凱旋醫院濫用藥物
    尿液檢驗報告各1 份在卷可稽；另持有第一級毒品即扣案之
    白色粉末2 包，經送鑑驗結果，確含海洛因成分（驗後淨重
    分別為0.019 、0.239 公克），亦有高雄市立凱旋醫院濫用
    藥物成品檢驗鑑定書1 紙附卷可稽；是原審認定被告劉宗原
    所為，其中施用第一級毒品部分，係犯毒品危害防制條例第
    10條第1 項之罪；其中施用第二級毒品部分，係犯毒品危害
    防制條例第10條第2 項之罪；另持有第一級毒品部分，則係
    犯毒品危害防制條例第11條第1 項之罪。且有關被告施用第
    一、二級毒品部分，因施用之際當時亦同時持有第一、二級
    毒品，則以此部分持有之低度行為為施用時之高度行為所吸
    收，不再論被告此部分犯另持有第一、二級毒品罪；換言之
    ；被告於施用第一級毒品時所持有毒品，核與被告施用毒品
    完後，另於99年11月30日下午1 時30分許，在高雄縣鳳山市
    （現改制為高雄市鳳山區○○○路附近向綽號「阿醜」之成
    年男子以新臺幣3000元購得第一級毒品海洛因2 小包，而持
    有第一級毒品樣態不同。
五、上開業經原審已詳敘其所憑之依據、認定理由及法律見解，
    從形式上觀察，原判決並無認定事實錯誤、違背法令、判決
    適用法則不當之情形；是被告徒以上開理由，指摘原判決不
    當，自非可取，尚難認有何指摘原判決關於適用法律，有何
    具體違法或不當。是被告上訴意旨，經核未依據卷內既有訴
    訟資料，具體指出或表明原判決有何採證、認事、用法等足
    以影響判決本旨之不當或違法之理由，僅係對原判決已說明
    論斷之事項，徒憑己意任意爭執，並未具體指摘原判決有如
    何採證、認事、用法等違反經驗法則之不當或違法，而足以
    影響判決本旨，應認未符合具體理由之要件，揆諸前揭說明
    ，其上訴亦不合法律上之程式，應予駁回。
六、依刑事訴訟法第367 條前段、第372 條，不經言詞辯論，逕
    為判決如主文。
中    華    民    國   100    年    6     月    20    日
                 刑事第九庭     審判長法  官  莊秋桃
                                      法  官  范惠瑩
                                      法  官  田平安
以上正本與原本無異。
本件不得上訴。
中    華    民    國   100    年    6     月    20    日
                                  書  記  官  馬蕙梅